臺灣彰化地方法院彰化簡易庭民事判決
111年度彰簡字第33號
原      告  馨琳揚企管顧問有限公司
                      設新北市○○區○○路0段000號00樓     之0
法定代理人  唐明良  
訴訟代理人  陳怡穎  
            賴耀仁  
被      告  王得    

訴訟代理人  王文恭  
上列當事人間請求清償債務事件，本院於民國111年2月22日言詞
辯論終結，判決如下：
    主  文
被告應給付原告新臺幣貳拾捌萬玖仟玖佰零壹元，及其中新臺幣
貳拾伍萬玖仟肆佰參拾伍元，自民國九十五年十一月二十八日起
至民國一○四年八月三十一日止，按週年利率百分之二十計算之
利息，及自民國一○四年九月一日起至清償日止，按週年利率百
分之十五計算之利息。
訴訟費用新臺幣參仟零玖拾元由被告負擔。
本判決得假執行。但被告如以新臺幣貳拾捌萬玖仟玖佰零壹元為
原告預供擔保，得免為假執行。
    事實及理由
一、原告主張：被告前向原債權人中華商業銀行股份有限公司（
    下稱中華商銀）申請現金卡使用，被告得隨時依約定方式支
    用款項，借款動用期間自民國92年5月28日起至93年5月27日
    止為期一年，期滿30日前，雙方如無書面通知撤銷、解除或
    終止契約內容，且立約人往來正常，得逕以同一內容繼續1
    年，無須另外換約，其後每年屆期時亦同，並約定借款利率
    固定以週年利率18.25%計算，按日計息，若於額度內再動用
    時，以首次動用日之次日為還款週期之起算日，若未依約繳
    款或借款到期或視為全部到期而未立即清償時，延滯期間之
    利率按週年利率20%計算（另依銀行法第47條之1規定自104
    年9月1日起以週年利率15%計算利息），又被告每動用1筆借
    款時（若於自動化服務機器提款時，每提領1次即視為動用1
    筆借款），須繳納費用新臺幣（下同）100元。如有任一宗
    債務屆期不依約清償或償還本金者，債務視為全部到期。惟
    被告未依約還款，截至95年11月24日止，尚積欠本金25萬9,
    435元、利息3萬366元、手續費100元共28萬9,901元未清償
    。嗣中華商銀嗣將上開債權（包含本金、利息、遲延利息、
    違約金、墊付費用、擔保物權及其他一切從屬權利，下稱系
    爭債權）讓與訴外人富全國際資產管理股份有限公司（下稱
    富全資產公司），富全資產公司再將債權讓與訴外人創群投
    資有限公司（下稱創群投資公司），創群投資公司再於107
    年5月8日將債權讓與原告，並已依民法第297條之規定寄債
    權讓與通知予被告，是本案債權業已合法移轉，爰依消費借
    貸及債權讓與之法律關係提起本件訴訟等語。並聲明：如主
    文第1項所示。
二、被告則以：伊從未接到中華商銀移轉債權之通知，被告不接
    受也不同意如此任意將債權移轉給不認識之第三人。中華商
    銀轉讓債權的金額應該不是原告所稱的金額等語置辯。並聲
    明：原告之訴駁回。
三、得心證之理由：　　
（一）原告主張上開事實，業據其提出現金卡申請書、小額信用
      貸款契約暨約定書、交易明細表、債權讓與證明書、通知
      書暨信封等為證，被告對此並不爭執，惟以上開情詞置辯
      。是原告之請求是否有據，茲論述如下。
（二）按稱消費借貸者，謂當事人一方移轉金錢或其他代替物之
      所有權於他方，而約定他方以種類、品質、數量相同之物
      返還之契約；借用人應於約定期限內，返還與借用物種類
      、品質、數量相同之物；利息應於契約所定期限支付之，
      民法第474條第1項、第478條前段、第477條分別定有明文
      。次按債權讓與通知，性質上為觀念通知，通知方式不拘
      ，且於多次讓與行為，只要最後之債權受讓人將歷次債權
      讓與之情事一次通知債務人即可對債務人發生效力，並不
      以每次均有通知為必要（最高法院98年度台抗字第949號
      裁定意旨及臺灣高等法院暨所屬法院100年法律座談會民
      執類提案第14號會議結論併參照）；又按債權之讓與，依
      民法第297條第1項之規定，雖須經讓與人或受讓人通知債
      務人始生效力，但不以債務人之承諾為必要，而讓與之通
      知，為通知債權讓與事實之行為，原得以言詞或文書為之
      ，不需何等之方式，故讓與人與受讓人間成立債權讓與契
      約時，債權即移轉於受讓人，除法律另有規定外，如經讓
      與人或受讓人通知債務人，即生債權移轉之效力。又債權
      讓與之通知，係屬觀念通知，使債務人知有債權移轉之事
      實，免誤向原債權人清償而已，倘債務人既知債權已移轉
      於第三人，不容藉詞債權之移轉尚未通知，拒絕對受讓人
      履行債務（最高法院42年台上字第626 號判決意旨、99年
      度台上字第2292號判決意旨可參）。末按當事人主張有利
      於己之事實者，就其事實有舉證之責任，民事訴訟法第27
      7條定有明文。又主張法律關係存在之當事人，僅須就該
      法律關係發生所須具備之特別要件，負舉證之責任，至於
      他造主張有利於己之事實，應由他造舉證證明；原告於起
      訴原因已有相當之證明，而被告於抗辯事實並無確實證明
      方法，僅以空言爭執者，當然認定其抗辯事實之非真正，
      而應為被告不利益之裁判（最高法院93年台上字第2279號
      判決意旨參照）。
（二）經查，系爭債權經原債權人中華商銀於95年11月27日讓與
      富全資產公司，富全資產公司復於105年10月31日讓與創
      群投資公司，創群投資公司於107年5月8日再將之讓與原
      告，嗣原告以110年1月19日函文將上開讓與過程通知被告
      ，被告並於同年月21日收受上開函文等情，此有債權讓與
      證明書、債權讓與通知書及中華郵政掛號郵件收件回執在
      卷可稽。況原告向本院聲請支付命令（110年度司促字第1
      2552號）之送達，應認係屬受讓人即原告所為對被告行使
      債權之行為，亦兼有通知效力，是系爭債權已生債權移轉
      之效力，原告為行使系爭債權，而起訴請求被告清償，核
      屬於法有據。被告抗辯中華商銀未將系爭債權讓與通知被
      告，對被告不生效力云云，即屬無據，尚無可採。另被告
      抗辯中華商銀轉讓債權的金額應非原告所稱之金額等語，
      本院審酌原告就系爭債權及欠款數額已提出上開證據為證
      ，被告既不否認尚積欠系爭債權之事實，復未能提出相關
      資料以實其說，亦未提出具體立證方法，徒以主觀臆測空
      言爭執，是被告此部分抗辯，自難憑採。從而，原告依消
      費借貸及債權讓與之法律關係，請求被告給付原告如主文
      第1項所示之金額，為有理由，應予准許。
四、本件事證已臻明確，兩造其餘攻擊防禦方法及所提證據，於
    本判決結果不生影響，爰不逐一論述，併此敘明。
五、件係就民事訴訟法第427條訴訟適用簡易程序所為被告敗訴
    之判決，依同法第389條第1項第3款規定，應依職權宣告假
    執行，並依同法第392條第2項規定，依職權宣告被告如預供
    相當擔保，得免為假執行。
六、訴訟費用負擔之依據：民事訴訟法第78條。　　
中    華    民    國   111    年    3     月    8     日
                  臺灣彰化地方法院彰化簡易庭
                      法  官  李欣恩
以上正本係照原本作成。
如不服本判決，應於送達後20日內，向本院提出上訴狀並表明上
訴理由，如於本判決宣示後送達前提起上訴者，應於判決送達後
20日內補提上訴理由書（須附繕本）。
中    華    民    國   111   年    3    月   8  日
                      書記官  姚志鴻